# 少数股东收回投资但持股比例不变，子公司注册资本减少，

提问人：loyallv 时间：2014-03-19 15:16:29
甲公司和乙公司（外资企业）成立a公司，注册资本 1000 万，甲公司出资 700 万占70%，乙公司出资 300 万占30%，双方约定乙方可以每年10%提前收回投资，但是持股比例不变，仍按7:3分配利润，在当年收回投资 100 万元，a公司注册资本变为 900 万元，甲公司个别报表长期股权投资需要做调整吗？合并报表怎么处理？ 很迷茫，坐等答案~急~谢谢！！！

回答人：chenyiwei
母公司个别报表层面的投资成本保持不变；合并报表层面按权益性交易原则处理，调整资本公积的金额＝（收回投资前少数股东所享有的权益－收回投资后少数股东所享有的权益）－支付给少数股东的减资款。